【裁判字號】    95,交抗,23
【裁判日期】    950124
【裁判案由】    聲明異議
【裁判全文】
臺灣高等法院臺南分院刑事裁定
抗  告  人  甲○○
                    號
上列抗告人因聲明異議案件，不服臺灣嘉義地方法院中華民國94
年12月27日裁定（94年度交聲字第208號）提起抗告，本院裁定
如下：
    主  文
抗告駁回。
    理  由
一、抗告意旨以：本件違規地點嘉義市○○○路與延平街交叉口
    ，並未設有禁止臨時停車標線（如網線網）之存在，且受處
    分人之車輛並未停在該違規地點。舉發單之收受通知聯者簽
    章欄記載「拒簽收，已告知違規之人到案的時間及處所」，
    並在被通知人欄記載「其他行為人」，請告知通知日期及通
    知何人，伊並未接到通知。此外，受處分人土地旁尚有表妹
    吳美華私人土地，連接在延平街道路，故在該處停車並不嚴
    重危害交通等語。
二、原裁定以：
    (一)按汽車駕駛人，在禁止臨時停車處所停車者，處新臺幣
      600元以上1,200元以下罰鍰，道路交通管理處罰條例第56
      條第1項第1款定有明文。又道路交通標誌標線號誌設置規
      則第169條規定：「禁止臨時停車線，用以指示禁止臨時
      停車路段，以劃設於道路緣石正面或頂面為原則，無緣石
      之道路得標繪於路面上，距路面邊緣以30公分為度。本標
      線為紅色實線，線寬除設於緣石，正面者以緣石高度為準
      外，其餘皆為10公分。……本標線禁止時間為全日24小時
      ，如有縮短之必要時，應以標誌及附牌標示之。」因此，
      劃有紅線之路段，禁止臨時停車，停車於其上者，其違反
      道路交通管理處罰條例第56條第1項第1款之規定甚明。又
      道路係供公眾使用之處所，為維護行人安全，行車順暢等
      公共利益，政府本即可在道路劃置禁止停車或禁止臨時停
      車之區域，以達上開公共目的，個人住宅門前道路亦係供
      公眾通行之區域，並非個人土地所有權可支配之領域，如
      該處所位於交通繁忙之道路交岔路口、行人穿越道等區域
      ，政府基於上開公益考量，本即可將之劃為禁止臨時停車
      區域，非謂在自家門前道路停車均屬合法。
    (二)經查：本件受處分人所有之車牌號碼RP-9461號自用小客
      車，於91年2月8日16時45分許，在嘉義市○○○路與延平
      街口，劃有紅線路段禁止臨時停車處所停車之違規事實，
      經嘉義市警察局員警當場舉發等情，業據證人即執勤員警
      蕭暐哲於原審調查時結證屬實，並有採證照片7張、嘉義
      市警察局舉發違反道路交通管理事件通知單及上開號裁決
      書各1份在卷足憑，足認受處分人確有於上揭違規行為。
      又上開舉發通知單之收受通知聯者簽章欄雖記載「拒簽收
      ，已告知違規之人到案的時間及處所」，卻在被通知人欄
      記載「其他行為人」，二者顯有不符，然證人警員蕭暐哲
      於原審調查時已結證稱：一般拖吊案件，伊都是勾選第二
      欄汽車所有人欄，但當天伊執行拖吊勤務，發現這輛RP-9
      461號車輛在紅線不能停車的地方停車，當時正準備拖吊
      時，抗告人出面，但是拒絕出示證件，伊不知道抗告人是
      否為汽車所有人，所以才在通知單上面勾選其他行為人欄
      ，且把車子拖走，行走到一半時，抗告人提出證件，伊就
      把車子放掉，並依規定舉發，但抗告人拒絕簽收舉發單等
      語，核於採證照片中停放在紅線路段之上揭車輛經警拖吊
      時，抗告人出面阻止之情形相符，足見抗告人確有拒簽收
      ，經警員告知應到案時間及處所之情形，從而原處分機關
      據以援引道路交通管理處罰條例第56條第1項第1款規定，
      裁處受處分人罰鍰1,200元，並無不當，而駁回抗告人之
      異議。
三、本院查：抗告人在劃有禁止臨時停車之紅線路段停車之違規
    事實，由前述證據，已堪認定，抗告人仍執陳詞，指摘原裁
    定不當，非有理由，抗告應予駁回。
四、據上論結，應依道路交通案件處理辦理辦法第26條，刑事訴
    訟法第412條，裁定如主文。
中    華    民    國    95    年    1     月    24    日
                  刑事第三庭    審判長法  官  陳義仲
                                      法  官  宋明蒼
                                      法  官  楊子莊
以上正本證明與原本無異。
不得再抗告。
                                      書記官  王全龍
中    華    民    國    95    年    1     月    27    日


司法院資訊處製作；財團法人民間司法改革基金會備份。
